【裁判字號】    97,訴,3379
【裁判日期】    980219
【裁判案由】    違反毒品危害防制條例
【裁判全文】
臺灣彰化地方法院刑事判決              97年度訴字第3379號
公  訴  人  臺灣彰化地方法院檢察署檢察官
被      告  乙○○
指定辯護人  本院公設辯護人丙○○
上列被告因違反毒品危害防制條例案件，經檢察官提起公訴（97
年度偵字第10365、10501號），本院判決如下：
    主  文
乙○○犯如附表一至四所示之罪，各處如附表一至四主文欄所示
之刑（含主刑及從刑）。主刑部分應執行有期徒刑玖年陸月。
    事  實
一、乙○○明知甲基安非他命為毒品危害防制條例所規範之第二
    級毒品，不得販賣及持有，仍意圖營利，基於販賣第二級毒
    品甲基安非他命之各別犯意，以附表一至四所示之聯絡方式
    ，與甲○○（起訴書誤載為李崑河）、丁○○、戊○功（
    IAMPHIU THANAKON，泰籍人士）、戊○（THONGTHIP THANA
    ，泰籍人士）互相聯絡，而先後與上開4 人分別約定在附表
    一至四所示時間、地點，分別以如附表一至四所示之價格販
    賣甲基安非他命予上開4 人，而在各次將附表一至四所示之
    甲基安非他命交付予上開4 人前，均從中抽取數量不等之甲
    基安非他命為己有，以此作為其販賣第二級毒品之利潤。嗣
    因乙○○所持用之行動電話為警監聽，並經警於民國97年11
    月13日上午7 時50分許持本院所核發之搜索票至其彰化縣二
    林鎮○○路77號住處執行搜索，在其住處內扣得其所有供其
    用為販賣附表一編號1 、2 、附表三、附表四所示第二級毒
    品甲基安非他命聯絡工具之行動電話2 支（手機序號各為00
    0000000000000 號、000000000000000 號，分別含門號0000
    -000000 號、0000-000000 號SIM 卡1 張），查獲上情。
二、案經彰化縣警察局北斗分局報告臺灣彰化地方法院檢察署檢
    察官偵查起訴。
    理  由
壹、程序事項
一、按法院預料證人不能於審判期日到場者，得於審判期日前訊
    問之，刑事訴訟法第276 條第1 項定有明文。查證人戊○功
    、戊○均係耐特科技股份有限公司所聘僱之泰籍員工，該公
    司聘僱其二人之期限至97年11月底，原本預計於97年11月底
    即遣返泰國，有本院電話洽辦公務紀錄單1 紙在卷可稽（見
    本院卷第36頁），本案審理期日定於98年2 月5 日，因預料
    上開證人不能於審理期日到場，乃於審理期日前之98年1 月
    8 日準備程序進行交互詰問，合先敘明。
二、按被告以外之人（包括證人、鑑定人、告訴人、被害人及共
    同被告等）於司法警察官或司法警察調查中所為之陳述，與
    審判中不符時，其先前之陳述具有較可信之特別情況，且為
    證明犯罪事實存否所必要者，得為證據，刑事訴訟法第159
    條之2 定有明文。所謂「前後陳述不符」之要件，應就前後
    階段之陳述進行整體判斷，以決定其間是否具有實質性差異
    ，惟無須針對全部陳述作比較，陳述之一部分有不符，亦屬
    之。而所謂「具有較可信之特別情況」之情形，亦應就前後
    陳述時之各種外部情況進行比較，以資決定何者外部情況具
    有可信性。若陳述係在特別可信之情況下所為，則虛偽陳述
    之危險性即不高，雖係審判外陳述，或未經被告為反對詰問
    、對質，仍得承認其有證據能力（惟此僅係確定上開陳述有
    無證據能力而已，至該證據具有證據能力後，其證據力之強
    弱問題，仍待法院綜合全辯論意旨及調查證據所得，依法認
    定之）。查證人甲○○、丁○○、戊○功、戊○於警詢中及
    本院審理時之證述，前後陳述有部分細節不符之情形，本院
    審酌其於警詢時之證述距案發日較近，當時記憶自較深刻，
    可立即反應所知，不致因時隔日久而遺忘案情；且較無來自
    被告或其他成員同庭在場之壓力而出於虛偽不實之指證，或
    事後串謀而故為迴護被告之機會，且警詢筆錄就犯罪之構成
    要件及態樣記載均屬完整，揆諸上開說明，足認上開證人於
    警詢中所為之陳述，客觀上具有較可信之特別情況，且亦為
    證明犯罪事實存否所必要，依上揭規定，其等於警詢中之證
    言自有證據能力。
三、按被告以外之人於審判外之言詞或書面陳述，除法律有規定
    者外，不得作為證據，刑事訴訟法第159 條第1 項固定有明
    文，惟被告以外之人於審判外之陳述，雖不符合同法第159
    條之1 至第159 條之4 規定，但經當事人於審判程序同意作
    為證據，法院審酌該言詞陳述或書面陳述作成時之情況，認
    為適當者，亦得為證據，當事人、代理人或辯護人於法院調
    查證據時，知有第159 條第1 項不得為證據之情形，而未於
    言詞辯論終結前聲明異議者，視為有前項之同意，此觀同法
    第159 條之5 規定即明。查本判決後開引用各該被告乙○○
    以外之人於審判外之陳述（包含書面陳述），皆屬傳聞證據
    ，惟當事人及辯護人雖知上開證據資料為傳聞證據，仍於本
    院準備程序及審判期日中對各該證據資料均表示同意或無意
    見而不予爭執，且迄至言詞辯論終結前亦未再聲明異議，本
    院審酌上開證據資料製作時之情況尚無違法不當等瑕疵，且
    與本案具有關連性，認為以之作為證據應屬適當，揆諸前開
    規定，爰逕依刑事訴訟法第159 條之5 規定，認前揭證據資
    料均具有證據能力。
四、本案其餘非供述證據，當事人及辯護人均同意全部證據之證
    據能力，本院審酌該等證據作成及取得之程序均無違法之處
    ，是後述所引用證據之證據能力均無疑義，合先敘明。
貳、實體事項
一、認定犯罪事實所憑之證據及理由
  (一)上揭犯罪事實，業據被告乙○○於本院審理時坦承不諱，核
    與證人丁○○於警詢及偵查時之證述、證人甲○○、戊○功
    、戊○於警詢、偵查及本院之證述相符，上揭證人指證內容
    均屬明確，並無瑕疵，核與被告供述相符，且有被告與上開
    證人之通訊監察譯文可資佐證（均詳如附表一至四「認定犯
    罪事實所憑之證據」一欄所示），況證人等與被告皆無怨隙
    ，自無甘冒偽證重典設詞誣陷被告之可能，衡諸上情，上開
    證人證述自堪採信；此外，另有被告所有之上開行動電話2
    支扣案為證，足徵被告自白與事實相符。至證人丁○○於本
    院審理時雖證稱：向被告購買甲基安非他命之次數約3 至5
    次，大概5 次左右；後又改稱：向被告購買過6 次，買成功
    的只有3 至4 次；嗣再改稱：偵查中所稱向被告買過2 次是
    正確的；後再改稱：向被告買3000元（甲基安非他命）大概
    有5 次，買1000元大概有3 次等語（見本院卷第95至98頁）
    ，惟依證人到庭作證時，身上散發酒味，咬字不清，且亦自
    承：有喝酒，因喝酒稍微影響記憶（見本院卷第97至98頁）
    等情狀，足徵其於本院審理時，有因喝酒而影響記憶之情事
    ，且其當日證述內容多所反覆，實難遽予採信；復觀諸證人
    丁○○於警詢、偵訊之證述，自主要內容至細節均大致相符
    ，與被告所述亦相合，自應以其於警詢、偵訊時之證述為可
    採。
  (二)按販賣毒品之所謂販賣行為，須行為人主觀上有營利意圖，
    且客觀上有販入或賣出毒品行為，即足構成，至於實際上是
    否已經獲利，則非所問；必也始終無營利之意思，而以原價
    或低於原價有償讓與他人，方難謂為販賣行為，而僅得以轉
    讓罪論處（參照最高法院93年度臺上字第1651號判決要旨）
    。又販賣甲基安非他命毒品本無一定價格，各次買賣之價格
    ，當亦各有差異，隨供需雙方之資力、關係之深淺、需求之
    數量、貨源之充裕與否、販賣者對於資金之需求如何即殷切
    與否，以及政府查緝之態度，進而為各種不同之風險評估，
    而為機動性之調整，是其價格標準，自非一成不變，且販賣
    者從各種「價差」或「量差」或係「純度」謀取利潤方式，
    或有差異，然其所圖利益之非法販賣行為目的，則屬相同，
    並無二致。本件被告所為各次販賣毒品犯行，雖因並未當場
    查獲販毒事實，且時隔久遠，而無從察知其販賣毒品確實數
    量，惟毒品危害防制條例所處罰之「販賣」毒品罪，所著重
    者為在主觀上有藉以牟利之惡性，及對毒品之擴散具有較有
    償或無償轉讓行為更嚴重之危害性，被告「營利」之意圖係
    從客觀之社會環境、情況及證人、物證等資料，依據證據法
    則綜合研判認定；且毒品甲基安非他命量微價高，依一般社
    會通念以觀，販賣行為在通常情形下均係以牟利為其主要誘
    因及目的。本案被告確有販賣甲基安非他命予甲○○、丁○○、戊○功、戊○之行為，已經調查屬實，復觀諸被告自承
    係先向甲○○、丁○○、戊○功、戊○收取購買甲基安非他
    命之金錢後，再向上游調取毒品，在將甲基安非他命交付予
    甲○○、丁○○、戊○功、戊○前，先抽取部分甲基安非他
    命供己施用等節（見本院98年2 月5 日審判筆錄），核與證
    人甲○○、丁○○、戊○功、戊○證述：其等未與被告合資
    購買毒品，亦未將毒品分給被告施用等語相符（見偵卷第10
    6 、228 、126 、129 頁、本院98年1 月8 日準備程序筆錄
    、98年2 月5 日審判筆錄），足認被告確係以量差方式牟取
    販賣毒品之利益，被告係意圖營利而販賣上開第二級毒品甲
    基安非他命，要無疑義。
  (三)綜上，本案事證明確，被告犯行堪以認定，應依法論科。
二、論罪科刑之理由：
  (一)查甲基安非他命係毒品危害防制條例第2 條第2 項第2 款所
    定之第二級毒品，不得非法持有、販賣。核被告所為，均係
    犯毒品危害防制條例第4 條第2 項販賣第二級毒品罪。被告
    各次販賣毒品前後，為供販賣而分別持有各該毒品之低度行
    為，應各為販賣之高度行為所吸收，均不另論罪。被告所犯
    如附表一至四所示各罪，犯意有別，行為互殊，應予分論併
    罰；起訴意旨認被告多次販賣第二級毒品犯行係屬集合犯，
    尚有誤會，惟此部分業經公訴人以補充理由書更正之，併予
    說明。又按刑法第59條之酌量減輕其刑，必於犯罪之情狀，
    在客觀上足以引起一般同情，認為即予宣告法定低度刑期，
    猶嫌過重者，始有其適用，且量刑輕重係屬事實審法院得依
    職權自由裁量之事項，茍已斟酌刑法第57條各款所列情狀而
    未逾法定刑度，即不得遽指為違法（最高法院92年度臺上字
    第3020號判決意旨參照）。本案被告確有如附表一至四所示
    各次販賣第二級毒品犯行，雖其販賣之毒品數量非眾，歷次
    以量差方式所獲得之毒品數量皆非甚鉅，然其所販賣之甲基
    安非他命足以導致施用者產生精神障礙、性格異常之身心，
    戕害國人身體健康，且有危害社會安全之虞，惡性非輕，在
    客觀上均無何可憫恕之處，尚不足以引起一般之同情，自皆
    無適用刑法第59條之餘地，併此敘明。爰審酌被告前有施用
    毒品前科，有臺灣高等法院被告前案紀錄表1 紙可稽，復鋌
    而走險從事販毒交易，明知甲基安非他命為第二級毒品，使
    用容易成癮，濫行施用，非但對施用者身心造成傷害，且多
    有施用致死之案例，而因其成癮性，常使施用者經濟地位發
    生實質改變而處於劣勢，容易造成家庭破裂戕害國力，為國
    家嚴格查禁之違禁物，仍不顧其販賣對象可能面臨之困境，
    加以販賣，其販賣行為助長毒品流通，致生危害於社會甚鉅
    ，惟其於本院審理時坦承犯行，並表悔意，犯後態度尚佳，
    暨考量其犯罪目的、動機等一切情狀，分別量處如主文所示
    之刑，並定其應執行刑，以示懲儆。
  (二)沒收部分：
    1.按犯毒品危害防制條例第4 條之罪者，其供犯罪所用或因
      犯罪所得之財物應予沒收，如全部或一部不能沒收時，追
      徵其價額或以其財產抵償之，該條例第19條第1 項規定甚
      明。由此項規定觀之，必限於所得者為金錢以外之其他財
      物而無法沒收時，始應追徵其價額。如所得財物為金錢而
      無法沒收時，則應以其財產抵償之，不發生追徵價額之問
      題（最高法院89年度臺上字第6946號、91年度臺上字第55
      83號判決要旨參照）。且該條規定屬相對沒收主義之立法
      ，依該條規定宣告沒收者，以屬於被告所有之供犯罪所用
      或因犯罪所得之物為限（最高法院93年度臺上字第462 號
      判決意旨參照）。又所謂「其因犯罪所得之財物」，並不
      以當場搜獲扣押者為限；而販賣毒品所得之對價，不問其
      中何部分屬於成本，何部分屬於犯罪所得之財物，應均予
      沒收，始與上開法條之規定符合；且因犯罪所得之財物，
      亦不能與正常營利事業計算營利所得之情形，相提並論（
      最高法院65年度第5 次刑庭庭推總會議決議意旨參照）。
      經查，被告先後出售附表一至四所示毒品予各附表所示之
      人，並獲取如附表一至四所示之財物，該等販毒對價，依
      其與交易對象之交易狀態，已經收取，雖未經扣案，惟無
      法證明已經滅失，且屬被告犯毒品危害防制條例第4 條之
      罪所得之財物，應依毒品危害防制條例第19條第1 項規定
      分別諭知沒收如附表一至四主文欄所示，如全部或一部不
      能沒收時，以其財產抵償之。
    2.被告所使用之上開扣案行動電話2 支，係以自己名義申辦
      ，均屬被告所有之物，經被告於附表一編號1 、2 、附表
      三、附表四所示之時間，分別用以聯繫販賣第二級毒品事
      宜，業據被告供述在卷，核與證人甲○○、戊○功、戊○
      所述相符（均詳前述），並有通訊監察譯文、上開2 行動
      電話之通聯紀錄（見本院卷及通聯紀錄卷）在卷可憑，是
      上開扣案行動電話2 支（各含SIM 卡1 張），均為被告所
      有分別供被告犯如附表一編號1 、2 、附表三、附表四所
      示毒品危害防制條例第4 條之罪所用之物，應依毒品危害
      防制條例第19條第1 項規定分別宣告沒收如附表一編號1
      、2 、附表三、附表四主文欄所示。
據上論斷，應依刑事訴訟法第299 條第1 項前段，毒品危害防制
條例第4 條第2 項、第19條第1 項，刑法第11條、第51條第5 款
，判決如主文。
本案經檢察官蔡曉崙到庭執行職務。
中    華    民    國    98    年    2     月    19    日
                  刑事第三庭    審判長法官  余仕明
                                法      官  唐中興
                                法      官  楊舒嵐
以上正本證明與原本無異。
如不服本判決應於收受判決後10日內，向本院提出上訴書狀，並
應敘述具體理由; 其未敘述上訴理由者，應於上訴期間屆滿後20
日內向本院補提理由書（均須按他造當事人之人數附繕本）「切
勿逕送上級法院」。
中    華    民    國    98    年    2     月    19    日
                                書  記  官  陳如玲
附表一：乙○○販賣第二級毒品甲基安非他命予甲○○部分
┌─┬────┬────┬─────┬──────┬─────────┬────┬─────────┐
│編│  時間  │  地點  │ 聯絡方式 │販賣數量及所│認定犯罪事實所憑之│所犯罪名│      主文        │
│號│        │        │          │得（新臺幣）│證據              │        │                  │
├─┼────┼────┼─────┼──────┼─────────┼────┼─────────┤
│1 │97年10月│彰化縣溪│乙○○以其│販賣甲基安非│被告於本院審理時│毒品危害│乙○○販賣第二級毒│
│  │17日晚間│湖鎮西勢│所有之門號│他命1 次，該│  之自白          │防制條例│品，處有期徒刑柒年│
│  │9 時37分│里彰水路│0000-00000│次金額2000元│證人甲○○於警詢│第4 條第│陸月。因犯罪所得之│
│  │47秒許電│1段地名 │2 號行動電│，販毒所得為│  、偵訊及本院審理│2 項販賣│財物新臺幣貳仟元沒│
│  │話聯絡後│「竹仔腳│話與甲○○│2000元      │  時之證述（偵卷第│第二級毒│收之，如全部或一部│
│  │半小時內│」附近檳│持用之門號│            │  24、104 頁、本院│品罪    │不能沒收時，以其財│
│  │        │榔攤    │0000-00000│            │  98年2 月5 日審判│        │產抵償之。扣案行動│
│  │        │        │5 號行動電│            │  筆錄）          │        │電話壹支（序號三五│
│  │        │        │話聯絡    │            │通訊監察譯文（偵│        │000000000│
│  │        │        │          │            │  卷第17頁第2則） │        │一九五五號，含門號│
│  │        │        │          │            │                  │        │000000000│
│  │        │        │          │            │                  │        │二號SIM 卡壹張）沒│
│  │        │        │          │            │                  │        │收。              │
├─┼────┼────┼─────┼──────┼─────────┼────┼─────────┤
│2 │97年10月│同上    │乙○○以其│同上        │被告於本院審理時│毒品危害│乙○○販賣第二級毒│
│  │25日晚間│        │所有之門號│            │  之自白          │防制條例│品，處有期徒刑柒年│
│  │8 時4 分│        │0000-00000│            │證人甲○○於警詢│第4 條第│陸月。因犯罪所得之│
│  │59秒許電│        │5 號行動電│            │  、偵訊及本院審理│2 項販賣│財物新臺幣貳仟元沒│
│  │話聯絡後│        │話與甲○○│            │  時之證述（偵卷第│第二級毒│收之，如全部或一部│
│  │半小時內│        │持用之門號│            │  24、104 頁、本院│品罪    │不能沒收時，以其財│
│  │        │        │0000-00000│            │  98年2 月5 日審判│        │產抵償之。扣案行動│
│  │        │        │5 號行動電│            │  筆錄）          │        │電話壹支（序號三五│
│  │        │        │話聯絡    │            │通訊監察譯文（偵│        │000000000│
│  │        │        │          │            │  卷第17頁第4、5則│        │八一三○號，含門號│
│  │        │        │          │            │  ）              │        │000000000│
│  │        │        │          │            │                  │        │五號SIM 卡壹張）沒│
│  │        │        │          │            │                  │        │收。              │
├─┼────┼────┼─────┼──────┼─────────┼────┼─────────┤
│3 │97年11月│彰化縣溪│雙方見面時│販賣甲基安非│被告於本院審理時│毒品危害│乙○○販賣第二級毒│
│  │6 日晚間│湖高中附│交易毒品，│他命1 次，該│  之自白          │防制條例│品，處有期徒刑柒年│
│  │6 、7 時│近（起訴│未以電話聯│次金額3000元│證人甲○○於警詢│第4 條第│捌月。因犯罪所得之│
│  │許      │書誤載為│繫（起訴書│，販毒所得為│  、偵訊及本院審理│2 項販賣│財物新臺幣仟元沒│
│  │        │「竹仔腳│誤載為許樹│3000元      │  時之證述（偵卷第│第二級毒│收之，如全部或一部│
│  │        │」附近檳│木使用門號│            │  24、104 頁）    │品罪    │不能沒收時，以其財│
│  │        │榔攤）  │0000-00000│            │                  │        │產抵償之。        │
│  │        │        │5號行動電 │            │                  │        │                  │
│  │        │        │話聯絡）  │            │                  │        │                  │
└─┴────┴────┴─────┴──────┴─────────┴────┴─────────┘
附表二：乙○○販賣第二級毒品甲基安非他命予丁○○部分
┌─┬────┬────┬─────┬──────┬─────────┬────┬─────────┐
│編│販賣時間│販賣地點│乙○○電話│販賣數量及所│認定犯罪事實所憑之│所犯罪名│       主文       │
│號│        │        │          │得（新臺幣）│證據              │        │                  │
├─┼────┼────┼─────┼──────┼─────────┼────┼─────────┤
│1 │97年9 月│彰化縣二│雙方見面時│販賣甲基安非│被告於本院審理時│毒品危害│乙○○販賣第二級毒│
│  │中旬某日│林鎮梅芳│交易毒品，│他命1次，該 │  之自白          │防制條例│品，處有期徒刑柒年│
│  │上午    │里12鄰太│未使用行動│次金額1000元│證人丁○○於警詢│第4 條第│肆月。因犯罪所得之│
│  │        │平路77號│電話聯繫  │，販毒所得為│  、偵訊之證述（偵│2 項販賣│財物新臺幣壹仟元沒│
│  │        │（乙○○│          │1000元      │  卷第30、117頁） │第二級毒│收之，如全部或一部│
│  │        │住處）  │          │            │                  │品罪    │不能沒收時，以其財│
│  │        │        │          │            │                  │        │產抵償之。        │
├─┼────┼────┼─────┼──────┼─────────┼────┼─────────┤
│2 │97年10月│同上    │同上      │同上        │被告於本院審理時│毒品危害│乙○○販賣第二級毒│
│  │初某日下│        │          │            │  之自白          │防制條例│品，處有期徒刑柒年│
│  │午      │        │          │            │證人丁○○於警詢│第4 條第│肆月。因犯罪所得之│
│  │        │        │          │            │  、偵訊之證述（偵│2 項販賣│財物新臺幣壹仟元沒│
│  │        │        │          │            │  卷第30 、117頁）│第二級毒│收之，如全部或一部│
│  │        │        │          │            │                  │品罪    │不能沒收時，以其財│
│  │        │        │          │            │                  │        │產抵償之。        │
└─┴────┴────┴─────┴──────┴─────────┴────┴─────────┘
附表三：乙○○販賣第二級毒品甲基安非他命予戊○功（IAMPHI
        U  THANAKON）部分
┌─┬────┬────┬─────┬──────┬─────────┬────┬─────────┐
│編│販賣時間│販賣地點│ 聯絡方式 │販賣數量及所│認定犯罪事實所憑之│所犯罪名│      主文        │
│號│        │        │          │得（新臺幣）│證據              │        │                  │
├─┼────┼────┼─────┼──────┼─────────┼────┼─────────┤
│1 │97年9 月│彰化縣埤│乙○○以其│販賣甲基安非│被告於本院審理時│毒品危害│乙○○販賣第二級毒│
│  │29日上午│頭鄉興農│所有之門號│他命1次，該 │  之自白          │防制條例│品，處有期徒刑柒年│
│  │11時26分│路4段468│0000-00000│次金額1000元│證人戊○功於警詢│第4 條第│肆月。因犯罪所得之│
│  │2 秒許以│巷6 號耐│2 號行動電│，販毒所得為│  、偵訊及本院準備│2 項販賣│財物新臺幣壹仟元沒│
│  │電話聯繫│特科技股│話與戊○功│1000元      │  程序之證述（偵卷│第二級毒│收之，如全部或一部│
│  │後10分鐘│份有限公│所持用之門│            │  第36、125 頁、本│品罪    │不能沒收時，以其財│
│  │至1 日許│司附近  │號0000-000│            │  院卷第58頁）    │        │產抵償之。扣案行動│
│  │        │        │764 號行動│            │通訊監察譯文（偵│        │電話壹支（序號三五│
│  │        │        │電話聯絡  │            │  卷第22頁第1、2則│        │000000000│
│  │        │        │          │            │  ）              │        │一九五五號，含門號│
│  │        │        │          │            │                  │        │000000000│
│  │        │        │          │            │                  │        │二號SIM 卡壹張）沒│
│  │        │        │          │            │                  │        │收。              │
├─┼────┼────┼─────┼──────┼─────────┼────┼─────────┤
│2 │97年10月│同上    │同上      │同上        │被告於本院審理時│毒品危害│乙○○販賣第二級毒│
│  │2 日上午│        │          │            │  之自白          │防制條例│品，處有期徒刑柒年│
│  │11時3 分│        │          │            │證人戊○功於警詢│第4 條第│肆月。因犯罪所得之│
│  │24秒許以│        │          │            │  、偵訊及本院準備│2 項販賣│財物新臺幣壹仟元沒│
│  │電話聯繫│        │          │            │  程序之證述（偵卷│第二級毒│收之，如全部或一部│
│  │後10分鐘│        │          │            │  第36、125 頁、本│品罪    │不能沒收時，以其財│
│  │至1 日許│        │          │            │  院卷第58頁）    │        │產抵償之。扣案行動│
│  │        │        │          │            │通訊監察譯文（偵│        │電話壹支（序號三五│
│  │        │        │          │            │  卷第22頁第3則） │        │000000000│
│  │        │        │          │            │                  │        │一九五五號，含門號│
│  │        │        │          │            │                  │        │000000000│
│  │        │        │          │            │                  │        │二號SIM 卡壹張）沒│
│  │        │        │          │            │                  │        │收。              │
├─┼────┼────┼─────┼──────┼─────────┼────┼─────────┤
│3 │97年10月│同上    │同上      │同上        │被告於本院審理時│毒品危害│乙○○販賣第二級毒│
│  │10日上午│        │          │            │  之自白          │防制條例│品，處有期徒刑柒年│
│  │9 時22分│        │          │            │證人戊○功於警詢│第4 條第│肆月。因犯罪所得之│
│  │31秒許以│        │          │            │  、偵訊及本院準備│2 項販賣│財物新臺幣壹仟元沒│
│  │電話聯繫│        │          │            │  程序之證述（偵卷│第二級毒│收之，如全部或一部│
│  │後10分鐘│        │          │            │  第36、125 頁、本│品罪    │不能沒收時，以其財│
│  │至1 日許│        │          │            │  院卷第58頁）    │        │產抵償之。扣案行動│
│  │        │        │          │            │通訊監察譯文（偵│        │電話壹支（序號三五│
│  │        │        │          │            │  卷第22頁第4、5則│        │000000000│
│  │        │        │          │            │  ）              │        │一九五五號，含門號│
│  │        │        │          │            │                  │        │000000000│
│  │        │        │          │            │                  │        │二號SIM 卡壹張）沒│
│  │        │        │          │            │                  │        │收。              │
├─┼────┼────┼─────┼──────┼─────────┼────┼─────────┤
│4 │97年10月│同上    │同上      │同上        │被告於本院審理時│毒品危害│乙○○販賣第二級毒│
│  │17日下午│        │          │            │  之自白          │防制條例│品，處有期徒刑柒年│
│  │9 時16分│        │          │            │證人戊○功於警詢│第4 條第│肆月。因犯罪所得之│
│  │35秒許以│        │          │            │  、偵訊及本院準備│2 項販賣│財物新臺幣壹仟元沒│
│  │電話聯繫│        │          │            │  程序之證述（偵卷│第二級毒│收之，如全部或一部│
│  │後10分鐘│        │          │            │  第36、125 頁、本│品罪    │不能沒收時，以其財│
│  │至1 日許│        │          │            │  院卷第58頁）    │        │產抵償之。扣案行動│
│  │        │        │          │            │通訊監察譯文（偵│        │電話壹支（序號三五│
│  │        │        │          │            │  卷第22頁第6、7則│        │000000000│
│  │        │        │          │            │  ）              │        │一九五五號，含門號│
│  │        │        │          │            │                  │        │000000000│
│  │        │        │          │            │                  │        │二號SIM 卡壹張）沒│
│  │        │        │          │            │                  │        │收。              │
├─┼────┼────┼─────┼──────┼─────────┼────┼─────────┤
│5 │97年10月│同上    │同上      │同上        │被告於本院審理時│毒品危害│乙○○販賣第二級毒│
│  │26日下午│        │          │            │  之自白          │防制條例│品，處有期徒刑柒年│
│  │6 時3 分│        │          │            │證人戊○功於警詢│第4 條第│肆月。因犯罪所得之│
│  │6 秒許以│        │          │            │  、偵訊及本院準備│2 項販賣│財物新臺幣壹仟元沒│
│  │電話聯繫│        │          │            │  程序之證述（偵卷│第二級毒│收之，如全部或一部│
│  │後10分鐘│        │          │            │  第36、125 頁、本│品罪    │不能沒收時，以其財│
│  │至1 日許│        │          │            │  院卷第58頁）    │        │產抵償之。扣案行動│
│  │        │        │          │            │通訊監察譯文（偵│        │電話壹支（序號三五│
│  │        │        │          │            │  卷第22頁第8、9則│        │000000000│
│  │        │        │          │            │  ）              │        │一九五五號，含門號│
│  │        │        │          │            │                  │        │000000000│
│  │        │        │          │            │                  │        │二號SIM 卡壹張）沒│
│  │        │        │          │            │                  │        │收。              │
├─┼────┼────┼─────┼──────┼─────────┼────┼─────────┤
│6 │97年10月│同上    │同上      │同上        │被告於本院審理時│毒品危害│乙○○販賣第二級毒│
│  │30日中午│        │          │            │  之自白          │防制條例│品，處有期徒刑柒年│
│  │12時48分│        │          │            │證人戊○功於警詢│第4 條第│肆月。因犯罪所得之│
│  │22秒許以│        │          │            │  、偵訊及本院準備│2 項販賣│財物新臺幣壹仟元沒│
│  │電話聯繫│        │          │            │  程序之證述（偵卷│第二級毒│收之，如全部或一部│
│  │後10分鐘│        │          │            │  第36、125 頁、本│品罪    │不能沒收時，以其財│
│  │至1 日許│        │          │            │  院卷第58頁）    │        │產抵償之。扣案行動│
│  │        │        │          │            │通訊監察譯文（偵│        │電話壹支（序號三五│
│  │        │        │          │            │  卷第22頁第10、11│        │000000000│
│  │        │        │          │            │  則）            │        │一九五五號，含門號│
│  │        │        │          │            │                  │        │000000000│
│  │        │        │          │            │                  │        │二號SIM 卡壹張）沒│
│  │        │        │          │            │                  │        │收。              │
├─┼────┼────┼─────┼──────┼─────────┼────┼─────────┤
│7 │97年10月│同上    │同上      │同上        │被告於本院審理時│毒品危害│乙○○販賣第二級毒│
│  │31日下午│        │          │            │  之自白          │防制條例│品，處有期徒刑柒年│
│  │1 時10分│        │          │            │證人戊○功於警詢│第4 條第│肆月。因犯罪所得之│
│  │22秒許以│        │          │            │  、偵訊及本院準備│2 項販賣│財物新臺幣壹仟元沒│
│  │電話聯繫│        │          │            │  程序之證述（偵卷│第二級毒│收之，如全部或一部│
│  │後10分鐘│        │          │            │  第36、125 頁、本│品罪    │不能沒收時，以其財│
│  │至1 日許│        │          │            │  院卷第58頁）    │        │產抵償之。扣案行動│
│  │        │        │          │            │通訊監察譯文（偵│        │電話壹支（序號三五│
│  │        │        │          │            │  卷第22頁第12、13│        │000000000│
│  │        │        │          │            │  則）            │        │一九五五號，含門號│
│  │        │        │          │            │                  │        │000000000│
│  │        │        │          │            │                  │        │二號SIM 卡壹張）沒│
│  │        │        │          │            │                  │        │收。              │
└─┴────┴────┴─────┴──────┴─────────┴────┴─────────┘
附表四：乙○○販賣第二級毒品甲基安非他命予戊○（THONGTHI
        P THANA）部分
┌─┬────┬────┬─────┬──────┬─────────┬────┬─────────┐
│編│販賣時間│販賣地點│ 聯絡方式 │販賣數量及所│認定犯罪事實所憑之│所犯罪名│      主文        │
│號│        │        │          │得（新臺幣）│證據              │        │                  │
├─┼────┼────┼─────┼──────┼─────────┼────┼─────────┤
│1 │97年6 月│彰化縣埤│乙○○以其│販賣甲基安非│被告於本院審理時│毒品危害│乙○○販賣第二級毒│
│  │4 日以後│頭鄉興農│所有之門號│他命1 次，該│  之自白          │防制條例│品，處有期徒刑柒年│
│  │之6 月間│路4段468│0000-00000│次金額1000元│證人戊○於警詢、│第4 條第│肆月。因犯罪所得之│
│  │某日    │巷6 號耐│2號行動電 │，販毒所得為│  偵訊及本院準備程│2 項販賣│財物新臺幣壹仟元沒│
│  │        │特科技股│話與戊○持│1000元      │  序之證述（偵卷第│第二級毒│收之，如全部或一部│
│  │        │份有限公│用之門號09│            │  45、127 頁、本院│品罪    │不能沒收時，以其財│
│  │        │司附近  │00-000000 │            │  卷第60頁）      │        │產抵償之。扣案行動│
│  │        │        │號行動電話│            │0000-000000 號行│        │電話壹支（序號三五│
│  │        │        │聯絡      │            │  動電話通聯紀錄1 │        │000000000│
│  │        │        │          │            │  份              │        │一九五五號，含門號│
│  │        │        │          │            │                  │        │000000000│
│  │        │        │          │            │                  │        │二號SIM 卡壹張）沒│
│  │        │        │          │            │                  │        │收。              │
├─┼────┼────┼─────┼──────┼─────────┼────┼─────────┤
│2 │97年7 月│同上    │同上      │同上        │被告於本院審理時│毒品危害│乙○○販賣第二級毒│
│  │間某日  │        │          │            │  之自白          │防制條例│品，處有期徒刑柒年│
│  │        │        │          │            │證人戊○於警詢、│第4 條第│肆月。因犯罪所得之│
│  │        │        │          │            │  偵訊及本院準備程│2 項販賣│財物新臺幣壹仟元沒│
│  │        │        │          │            │  序之證述（偵卷第│第二級毒│收之，如全部或一部│
│  │        │        │          │            │  45、127 頁、本院│品罪    │不能沒收時，以其財│
│  │        │        │          │            │  卷第60頁）      │        │產抵償之。扣案行動│
│  │        │        │          │            │0000-000000 號行│        │電話壹支（序號三五│
│  │        │        │          │            │  動電話通聯紀錄1 │        │000000000│
│  │        │        │          │            │  份              │        │一九五五號，含門號│
│  │        │        │          │            │                  │        │000000000│
│  │        │        │          │            │                  │        │二號SIM 卡壹張）沒│
│  │        │        │          │            │                  │        │收。              │
├─┼────┼────┼─────┼──────┼─────────┼────┼─────────┤
│3 │97年8 、│同上    │同上      │同上        │被告於本院審理時│毒品危害│乙○○販賣第二級毒│
│  │9 月間某│        │          │            │  之自白          │防制條例│品，處有期徒刑柒年│
│  │日      │        │          │            │證人戊○於警詢、│第4 條第│肆月。因犯罪所得之│
│  │        │        │          │            │  偵訊及本院準備程│2 項販賣│財物新臺幣壹仟元沒│
│  │        │        │          │            │  序之證述（偵卷第│第二級毒│收之，如全部或一部│
│  │        │        │          │            │  45、127 頁、本院│品罪    │不能沒收時，以其財│
│  │        │        │          │            │  卷第60頁）      │        │產抵償之。扣案行動│
│  │        │        │          │            │0000-000000 號行│        │電話壹支（序號三五│
│  │        │        │          │            │  動電話通聯紀錄1 │        │000000000│
│  │        │        │          │            │  份              │        │一九五五號，含門號│
│  │        │        │          │            │                  │        │000000000│
│  │        │        │          │            │                  │        │二號SIM 卡壹張）沒│
│  │        │        │          │            │                  │        │收。              │
├─┼────┼────┼─────┼──────┼─────────┼────┼─────────┤
│4 │97年10月│同上    │同上      │同上        │被告於本院審理時│毒品危害│乙○○販賣第二級毒│
│  │1 日下午│        │          │            │  之自白          │防制條例│品，處有期徒刑柒年│
│  │9 時51分│        │          │            │證人戊○於警詢、│第4 條第│肆月。因犯罪所得之│
│  │55秒許以│        │          │            │  偵訊及本院準備程│2 項販賣│財物新臺幣壹仟元沒│
│  │電話聯絡│        │          │            │  序之證述（偵卷第│第二級毒│收之，如全部或一部│
│  │後1日內 │        │          │            │  45、127 頁、本院│品罪    │不能沒收時，以其財│
│  │        │        │          │            │  卷第60頁）      │        │產抵償之。扣案行動│
│  │        │        │          │            │通訊監察譯文（偵│        │電話壹支（序號三五│
│  │        │        │          │            │  卷第23頁）      │        │000000000│
│  │        │        │          │            │                  │        │一九五五號，含門號│
│  │        │        │          │            │                  │        │000000000│
│  │        │        │          │            │                  │        │二號SIM 卡壹張）沒│
│  │        │        │          │            │                  │        │收。              │
└─┴────┴────┴─────┴──────┴─────────┴────┴─────────┘
附錄論罪科刑法條：
毒品危害防制條例第4條第2項
製造、運輸、販賣第二級毒品者，處無期徒刑或 7 年以上有期徒
刑，得併科新臺幣 7 百萬元以下罰金。


司法院資訊處製作；財團法人民間司法改革基金會備份。
